臺灣高等法院交通事件裁定　　　　　　 94年度交抗字第768號
抗　告　人
即受處分人　甲○○
上列抗告人因違反道路交通管理處罰條例案件，不服臺灣臺北地
方法院中華民國94年9月30日所為裁定（94年度交聲字第455號)
，提起抗告，本院裁定如下：
    主  文
抗告駁回。
    理  由
一、按機慢車兩段式左轉標誌應設於實施機慢車兩段式左轉路口
    附近明顯之處，並配合劃設機慢車左轉待轉區標線，用以告
    示左轉機器腳踏車或慢車駕駛人應遵照號誌指示，在號誌顯
    示允許直行時先行駛至右前方路口之左轉待轉區等待左轉，
    俟該方向號誌顯示允許直行後，再行續駛，以兩段方式完成
    左轉。又機慢車左轉待轉區線，用以指示機器腳踏車或慢車
    駕駛分段行駛，視需要設於號誌管制之交岔路口。本標線線
    型為白色長方形，線寬十五公分，劃設於停止線前方，設有
    枕木紋行人穿越道者，劃設於枕木紋行人穿越道前方，道路
    交通標誌標線號誌設置規則第65條、第191條分別定有明文
    。
二、原裁定略以：抗告人即受處分人甲○○駕駛之車號APY-876
    號重型機車，於民國94年3月17日下午7時31分左右，行經臺
    北市○○○路、基隆路口設有機慢車兩段左轉標誌之交岔路
    口，未遵守上開標誌之指示以二段式之方式完成左轉，而逕
    行直接左轉，適為在該路口執行交通稽查勤務之臺北市政府
    警察局中正第二分局員警林大友發現當場攔停，並以抗告人
    騎乘機車有上揭道路交通管理處罰條例第48條第2款規定之
    違規行為掣單舉發。又參酌證人林大友當庭繪製之現場簡圖
    及卷附現照照片對照觀之，於基隆路上接近羅斯福路路口處
    確已設置機慢車兩段式左轉標誌，及機慢車待轉區標線無訛
    ，且觀諸上開照片內容，該交通標誌設置地點、位置明顯適
    當，標誌牌面亦屬清晰可見，從而駕駛人駕駛機車行經基隆
    路欲左轉進入羅斯福路南向北方向行駛時，均應遵守交通標
    誌之指示，先在號誌顯示允許直行時先行駛至右前方路口之
    左轉待轉區等待左轉，俟該方向號誌顯示允許直行後，再行
    續駛，以兩段方式完成左轉，始無違誤。抗告人係沿基隆路
    西向東方向行使，通過基隆路、羅斯福路口劃設之待轉區○
    ○○○○路113巷口處左轉羅斯福路行駛，顯係刻意規避二
    段式大轉之規定，將使該二段式左轉標誌及待轉區標線成為
    虛設，且如證人所言易與基隆路的直行車交叉發生車禍，自
    為法所不許。從而依上說明，本件事證明確，認原處分機關
    依道路交通管理處罰條例第48條第2款及違反道路交通管理
    事件統一裁罰標準基準表之規定，就受處分人騎乘機車未依
    規定左轉之行為裁處罰鍰600元，併依同條例第63條第1項第
    1款規定記違規點數一點，核無違誤，抗告人否認違規，其
    所提之異議，為無理由，應予駁回等語。
三、本件抗告意旨略以：原審法院已確認受處分人在113巷紅綠
    燈路口左轉，卻以羅斯福路、基隆路口違規左轉舉發，與事
    實不符；證人所指之顯明交通標誌，均在羅斯福路口前，故
    實施路口為羅斯福路，通過羅斯福路後，前標誌不應沿用至
    下一紅綠燈路口。駕駛人通過羅斯路口後，即不得逆向再回
    頭至羅斯福路口待轉區，必須繼續行駛至下一路口 (即113
    巷)，而113巷路口並無實施二段式左轉之標誌，亦無禁止左
    轉之標誌，自應無規避二段式左轉之規定，狀請撤銷原裁定
    云云。
四、經查本件抗告人係沿基隆路西向東方向行使，至基隆路與羅
    斯福路口欲左轉羅斯福路，而基隆路、羅斯福路口劃設有機
    車左轉待轉區，但抗告人並未在待轉區停車待轉，而將機車
    停於基隆路113巷口處之事實，業據證人林大友於原審證述
    明確，且經證人林大友繪有現場簡圖附於原審卷可稽，而觀
    之林大友所繪現場簡圖，可知基隆路由西向東方向行使，欲
    左轉羅斯福路之機車騎士，將先經過羅斯福路口之機車左轉
    待轉區，始能駛至基隆路113巷口，足見抗告人自基隆路欲
    左轉羅斯福路行駛，未在待轉區停車待轉，而將機車停於基
    隆路113巷口，顯係刻意規避二段式左轉之規定，其未在待
    轉區停車待轉之事實甚為明確，抗告人抗告意旨否認違規，
    指摘原裁定不當，核無理由，應予駁回。
五、據上論結，應依道路交通案件處理辦法第26條，刑事訴訟法
　　第412條，裁定如主文。
中　　華　　民　　國　　94　　年　　10　　月　　28　　日
                  臺灣高等法院交通法庭
                      審判長法  官  葉騰瑞
                            法  官  莊明彰
                            法  官  黃俊明
以上正本證明與原本無異。
不得再抗告。
                            書記官  廖婷璇
中　　華　　民　　國　　94　　年　　10　　月　　28　　日
